Inventaris van het archief van de familie Berg, 1338-1977
Nationaal Archief, Den Haag
- Hoofdafdeling I: Archiefbescheiden van leden van de familie Berg en van leden van verwante families afzonderlijk, en archiefbescheiden aangaande de familie in haar geheel of meer familieleden tezamen
  - STUKKEN AANGAANDE DE FAMILIE IN HAAR GEHEEL OF MEER FAMILIELEDEN TE ZAMEN, II.
    - STUKKEN BETREFFENDE BIJZONDERE ONDERWERPEN, B.
      - HEERLIJKHEID VAN MIDDELBURG (1352-1908), 2.c
        - GEDEPONEERD ARCHIEF VAN DE SCHOUTEN, c.4.
          - STUKKEN BETREFFENDE DE POLDER MIDDELBURG, c.4.2.
            - Akte van certificatie door de onderschout en twee buren, ten overstaan van de schout, van Stein, dat de schout en vijf heemraden van Middelburg ten overstaan van hen aan Gerrit Pietersz. het gedeelte van de kade die ten oosten van zijn huis naar Kort Haarlem loopt, dat gelegen is tussen de tiendweg en de Oude Gouwe, in erfpacht gegeven hebben voor 12 stuivers per jaar 1506. Authentiek afschrift z.d. (gelijktijdig), met afschrift, (18e eeuw), 908; 2 stukken
            - Akte waarbij het bestuur van het hoogheemraadschap van Rijnland aan schout, kroosheemraden en ingelanden van Middelburg toestaat om een omslag te heffen voor de herbouw van de tijdens het beleg van Leiden verwoeste watermolen, mits daarvan rekening wordt gedaan, 1575; 909; 1 stuk
            - Akte van overeenkomst tussen de schout en ambachtsbewaarders van Reierscoop en Reierscoop in de Biezen, en de waarnemend schout en de ambachtsbewaarders te Middelburg, en de kroosheemraden van de Verenigde Polder om gezamenlijk in verweer te gaan tegen het verlenen van toestemming door het bestuur van het hoogheemraadschap van Rijnland aan het stadsbestuur van Gouda om een jaagpad aan te leggen langs de Gouwe, alsmede om de kosten van het verweer morgen morgensgelijk om te slaan, 1611; 910; 1 stuk
            - Staten betreffende de verhoefslaging van de Middelburgse kade en van de ringweg. Klad., (begin 18e eeuw); 911; 1 stuk
          - STUKKEN BETREFFENDE DE WETERING NAAR DE IJSSEL EN DE VERENIGDE POLDER, c.4.3.
            - Akte van certificatie door drie mannen uit Randenburg, ten overstaan van schout en schepenen van Boskoop, op verzoek van de schout van Middelburg c.s., dat het gedeelte van de wetering van Middelburg, dat gelegen is tussen de Bloemendalerburg en de IJsseldijk, altijd, steeds voor termijnen van vijf jaar, verpacht is geworden door de heemraden van de wetering, met afschrift, (18e eeuw, )1509; 912; 1 charter en stuk
            - Akte van certificatie door de schout en drie buren uit Stein, ten overstaan van het stadsbestuur van Gouda, dat het onderhoud van de Alphense hoefslag van de IJsseldijk en van de brug bij Kort Haarlem van oudsher gelijkelijk verdeeld is geweest tussen Alphen en het heemraadschap van de wetering, 1509; 913; 1 charter
            - Uittreksel uit het "Registere van den vonnisse van den hoge heemraitscip van Rijnlant, gescreven in franchijn", houdende de vaststelling van de verdeling van de onderhoudstaak aan de Gouwesluis te Alphen tussen Alphen en het heemraadschap van de wetering,(1446 ?) (opgemaakt begin 16e eeuw)., [begin 16de eeuw]; 914; 1 stuk
              Aldaar folio 68, vonnis 22.
            - Akte waarbij de schout van Reeuwijk en Randenburg en de heemraden en ingelanden van Randenburg ten behoeve van de ingelanden van Bloemendaal verklaren dat de aansluiting van de door hen aan te leggen kade bij de ringkade van Bloemendaal zonder kosten of schade voor Bloemendaal tot stand zal worden gebracht, 1527. Afschrift, 1611; 915; 1 stuk
            - Akte van certificatie, ten overstaan van schout en schepenen van Boskoop, op verzoek van de kroosheemraden van de Verenigde Polder, door Frederik Pietersz. uit Reeuwijk en Adriaan Gerritsz. uit Laag-Boskoop, dat op verschillende plaatsen water uit Bloemendaal door gaten in de kade in de Vernigde Polder loopt, 1611; 916; 1 stuk
            - Proces-verbaal (door de bode van het hoogheemraadschap van Rijnland) van de publikatie van het besluit om het bestuur van de Verenigde Polder toestemming te geven om de polderkade opnieuw te verhoefslagen, 1699. Afschrift, (ca. 1700); 917; 1 stuk
        - STUKKEN WAARVAN HET VERBAND MET HET ARCHIEF NIET BLIJKT, c.5.
          - Stukken betreffende de kerk en de pastorie te Middelburg, c.5.1.
            Deze stukken behoren tot het archief van de kerkvoogdij van Middelburg. Zij dienen geplaatst te worden bij het archief van de rechtsopvolger daarvan, de kerkvoogdij van de Nederlandse Hervormde gemeente van Boskoop.
            - Akte waarbij Dirk Jansz., ten overstaan van schout en buurlieden te Middelburg, ten bate van de kerk een eeuwige jaarlijkse rente van een pond vestigt on 28 morgen land, genaamd Nuwecoop, met afschrift (18e eeuw), 1476; 918; 1 charter en 1 stuk
            - Onderhandse akte van verpachting door Cornelis Gijsbrechtsz. van Dorp, koopman te Leiden, aan Dirk Gerritsz. van Buscoop, wonende te Middelburg, van twee percelen land in het ambacht, 1576; 919; 1 stuk
              Dit stuk is hier geplaatst op grond van de dorsale aantekening in een 17e-eeuwse hand: "Roerende de kercke van Middelborch".
            - Akte waarbij Cornelis Pietersz., ten overstaan van de schout van Alphen, ten bate van de pastorie een eeuwige jaarlijkse rente van vijf schilden vestigt op zes morgen land ten oosten van Alphen, ter beëindiging van een geschil over aanspraken van de pastorie met betrekking tot zijn bezittingen, 1571; 920; 1 charter
          - Akte betreffende de kerk te Boskoop, c.5.2.
            Dit stuk dient geplaatst te worden bij het archief van de kerkvoogdij van de Nederlandse Hervormde gemeente te Boskoop.
            - Akte waarbij de bisschop van Utrecht de pastoor en de fabriekmeesters van de parochiekerk toestemming geeft om de kerk te verbouwen, 1548; 921; 1 charter
      - GOEDEREN TE SCHOTEN EN SCHOTERVLIELAND, 2.d
        Thans gemeente Haarlem
        - Verwerving, 1)
          - Akte van overdracht, ten overstaan van de schepenen van Schotervlieland, door de curators in het faillissement van Jan Pieterse Zonneveld, aan O.W.J. Berg van de boerderij Landzigt en vier percelen grond ter gezamenlijke grootte van 16 morgen 401 roeden, met retroacta,1724-1805., 1810; 922, 922.1 - 922.3; 12 charters en 2 stukken
            - 1777, 922.1
            - 1785, 922.2
            - 1787, 922.3
            - Overige stuk(ken) (niet apart geborgen), 922
          - Proces-verbaal van de koop door F.E. Berg uit de nalatenschap van O.W.J. Berg van de boerderij Landzigt en nabijgelegen percelen grond, 1827; 923; 1 stuk
          - Uittreksel uit de akte van scheiding en deling, ten overstaan van notaris H.J. Weyland te Amsterdam, van de nalatenschap van M. Dedel, betreffende de toedeling aan O.W.J. Berg van de boerderij Landzigt en nabijgelegen percelen grond 1852, met lijst van overgedragen stukken en bijlage., 924; 3 stukken
          - Uittreksel uit de kadastrale legger van de gemeente Schoten betreffende een perceel grond dat eigendom is van O.W.J. Berg, opgemaakt, 1857; 925; 1 stuk
            Dit stuk heeft waarschijnlijk gediend als bijlage bij een aankomsttitel.
          - Uittreksel uit een proces-verbaal van veiling, betreffende de koop door O.W.J. Berg van twee percelen grond, met bijlagen, 1872; 926; 1 omslag
        - Beheer, 2)
          - Akten van verhuur van de boerderij Landzigt met nabijgelegen grond door R. van Ingen aan K. Tromp, respectievelijk door F.E. Berg en M. Dedel, aan J. Vink, 1825, 1833, 1836; 927; 3 stukken
            Inzake de overeenkomst van 1825 is ook de onder de huurder berust hebbende akte aanwezig.
          - Stukken betreffende een verbouwing van de boederij, 1842; 928; 1 omslag
          - Ingekomen mandaat tot betaling van het Rijnlands bundergeld, met kwitantie., 1853; 929; 2 stukken
- Hoofdafdeling II: Archiefbescheiden zonder gebleken verband met het familiearchief
  - Akten van poorterschap van Amsterdam, 1628, 1659, 1684, 1685; 930; 4 stukken
  - Akte van huur door Annetje Arens van Klaas Joosten van Geervliet van een huis op Kattenburg in Amsterdam, 1666; 931; 1 chirograaf
  - Mandaten ingekomen bij verschillende personen te Amsterdam tot betaling van verschillende belastingen, 1667-1798; 932; 1 omslag
  - Akten waarbij de Staten-Generaal zich verbinden om tijdens het leven van Michiel J.G. Grimani jaarlijkse lijfrenten uit te keren aan Francisco Serra, 1710; 933; 3 stukken
  - Brief van De Coulon, bestuurder van Wibourg in Rusland, vermoedelijk ingekomen bij een kerkelijke organisatie in Amsterdam, houdende het verzoek om een predikant te zenden, 1735; 934; 1 stuk
  - Onderhandse akten van de Grieks-katholieke bisschop Erasmus Ablonita te Amsterdam, waarbij hij een tegen de Rooms-katholieke kerk gericht geschrift van Pierre le Clerc goedkeurt, en waarbij hij aan Le Clerc volmacht geeft voor een kerkrechtelijke verdediging ervan, 1763, 1764; 935; 1 stuk
  - Wisselbrieven, door Jean Kramer te Amsterdam getrokken op J. Schwartzleithner te Wenen ten behoeve van de firma Verbrugge & Goll, 1769; 936; 3 stukken
  - Mandaat, ingekomen bij Adriaan Ploos van Amstel van een overman van het wijnkopersgilde te Amsterdam, tot betaling van een halve aam wijn voor zijn toetreding tot het gilde, 1776; 937; 1 stuk
  - Onderhandse akte waarbij de vertegenwoordigers van de crediteuren van de firma Wm. Clifford & R. le Chevalier de grootte van de vordering van de firma J.M. d'Uriondo c.s. op de failliete boedel vaststellen, 1778; 938; 1 stuk
- Hoofdafdeling III: Verzamelde stukken, afkomstig van of betreffende leden van de familie Berg of leden van verwante families, afzonderlijk of gezamenlijk
  - AFZONDERLIJKE PERSONEN, I.
    - STUKKEN OPGEMAAKT DOOR, OF IN EEN UIT HUN ARCHIVALIA BLIJKEN-DE HOEDANIGHEID VERZAMELD DOOR, OF VERZAMELD BETREFFENDE LE-DEN VAN DE FAMILIE BERG VAN WIE ARCHIVALIA AANWEZIG ZIJN., A.
      - (VI) ERNST WILHELM VON BERG (1651-1728), 1)
        - Afschriften van en aantekeningen betreffende de brieven, beschreven onder inventarisnummer 1, opgemaakt door E.W. Berg (VIIIa), 1755, 1774; 939; 1 omslag
        - Afschriften van en aantekeningen betreffende de brieven beschreven onder inventarisnummer 1, opgemaakt door W.E.J. Berg (XIa), bijgewerkt 1888., 1873; 940; 1 omslag
          W.E.J. Berg heeft zijn "Aantekeningen ..." als brochure doen drukken.
      - (VIIc) OTTO WILLEM BERG (1686-1773), 2)
        - "Catechismus der vrije metzelaren, van broeder O.W.B(erg)", 1773; 941; 1 katern
      - (VIIIa) ERNST WILLEM BERG (1721-1777), 3)
        - "Tractaat van de zonnewijsers". Tekst van een verhandeling, z.d. Afschrift, 1739; 942; 1 deel
        - Tekeningen van modellen van fortificaties, 1739, 1740; 943; 2 stukken
        - Aantekeningen betreffende de slagorde en de verliezen in de slag bij Fontenoy, 1745; 944; 1 stuk
        - "Berigt off journaal van den luitenant-generaal De la Rocque, wegens de gedane deffentie in Hulst en het Ambagt, ..., waar agter volgd sententie tegen P. de la Rocque, ..., wegens de deffentie, ..., ao. 1747, gepronuncieerd den 26e juni 1748." Tekst van processtukken,1747, 1748. Afschrift, , z.d. (ca. 1772 ?); 945
          Datering van het afschrift lijkt mogelijk door de uitwendige gelijkenis met nummer 52.
        - "Journaal van hetgeene gedurende de belegeringe der stadt en vestingh Maastricht is voorgevallen, ao. 1748". Dagboek, 1748, met bijlage. Afschrift, z.d., 1748, z.d; 946; 1 deel
        - Leerboek der landmeetkunde, z.d. Afschrift, z.d., z.d. (ca. 1772 ?); 947; 1 deel
        - Lijst van de te Spa aangekomen gasten, onder wie hij en zijn broer Frans Jacob Berg, 1774; 948; 1 deel
        - Muziekboek, houdende eenvoudige muziek voor dwarsfluit, z.d; 949; 1 deel
        - Teksten van pamflettistische en anekdotische aard, voornamelijk betreffende politieke, religieuze en gezelschapszaken, ca. 1740-ca. 1775. Afschriften, z.d.; 950; 1 omslag
        - Lijst van geschriften "van zijn hand", opgesteld door W.E.J. Berg, (midden 19e eeuw); 951; 1 stuk
        - Stuk afkomstig van zijn echtgenote
          - Kookboek, 1761; 952; 1 deel
            Het kookboek is in het handschrift van haar echtgenoot.
      - (VIIIb) FRANS JACOB BERG (1726-1774), 4)
        Zie ook nr. 948.
        - Constructietekeningen van gedeelten van het huis Velserbeek bij Velsen, behoord hebbend tot zijn bezittingen, Schetsen., (18e eeuw); 953; 2 stukken
      - (IXa) OTTO WILLEM JOHAN BERG (1752-1825), 5)
        - Verslag door een anonieme militair van de invasie door de Pruisen in de Republiek, 1787. Afschrift, ca. 1787; 954; 1 katern
        - Stukken betreffende staatkundige gebeurtenissen en zijn betrokkenheid daarbij, Drukwerk, 1787-1788; 955; 1 omslag
        - Stukken betreffende staatkundige en militaire gebeurtenissen. Drukwerk en afschriften, 1802-1813; 956; 1 omslag
        - Stukken betreffende staatkundige gebeurtenissen en zijn betrok- daarbij, 1813-1815; 957; 1 omslag
        - Verbaal der vergadering van aanzienlijken, te Amsterdam gehouden ter beoordeling van de ontwerp-grondwet, met bijlagen., 1814; 958; 1 omslag
          Hij heeft van deze vergadering deel uitgemaakt.
        - Stuk afkomstig van zijn echtgenote J.A. Changuion
          - "Trois serenades et trois ariettes pour le pianoforte composées par C.F. Ruppe ...". Pianomuziek, ingekomen van J.H. Boode, 1788; 959; 1 deel
      - (IXb) FRANS JACOB ALEXANDER BERG (1755-1793), 6)
        - Boek "De belegering en verdediging van de Willemstad in maart 1793", door Pieter van Oldenborgh, 960; 1 deel
          Drukwerk.
          Hij heeft aan de verdediging deelgenomen en daarvan een dagboek bijgehouden.
          Zie ook nummers 131 en 962.
        - Brief ingekomen bij zijn echtgenote van de kapitein-generaal van het leger van de Verenigde Nederlanden, betreffende zijn vermissing, 1793. Afschrift, 1898; 961; 1 stuk
          Het oorspronkelijke stuk bevindt zich in de handschriftenverzameling van de Universiteitsbibliotheek te Amsterdam onder nummer 26 Aa 3.
        - Artikel "Het beleg van Willemstad in 1793, volgens mededeelingen van een ooggetuige", door F. de Witt Hubers. Overdruk uit "De militaire Spectator", 1920; 962; 1 katern
          Het artikel is gebaseerd op zijn dagboek, inventarisnr. 131.
      - (Xc) WILLEM OTTO BERG (1783-1841), 7)
        - Kaart van de staatkundige indeling van Midden-Europa, getekend door A. Matthiae, zijn gouverneur, (ca. 1790); 963; 1 stuk
        - "Receuil de Poësies, Epigrammes, Bons-mots etc.". Teksten, door hem overgeschreven, 1798; 964; 1 deel
        - Brief, ingekomen bij het Wetgevend Lichaam van het Koninkrijk Holland, van Lodewijk Napoleon, betreffende de redenen voor zijn aftreden als koning van Holland, 1810. Afschrift met bijlage,(19e eeuw), 965; 2 stukken
          Het afschrift is door Lodewijk Napoleon persoonlijk gecorrigeerd.
        - Aantekeningen betreffende het loodswezen, opgemaakt, 1831 en z.d; 966; 3 stukken
        - Schematische tekening van een marmeren tafel in zijn nagelaten boedel, waarop aangegeven de plaats van herkomst van de gebruikte marmersoorten, met bijlage., Z.d; 967; 2 stukken
        - Artikel "Bloemenheuvel en Het Anker" door C.W.D. Vrijland. Overdruk uit het jaarboek "Haerlem", 1950; 968; 1 katern
          Zie ook nummer 504.
          Het huis "Bloemenheuvel" is in zijn opdracht gebouwd.
        - Stuk afkomstig van zijn echtgenote
          - Kookboek, aangelegd door N.N., eind 18e eeuw, met aanvullingen van haar hand, ca. 1820; 969; 1 deel
          - Lijst van degenen aan wie bij haar overlijden daarvan bericht gezonden is, 1846; 970; 1 stuk
      - (Xd) CATHARINA FRANCINA BERG (1786-1827), 8)
        - Vers, aan haar gewijd, door C.L. van der Kasteele, 1791. Afschrift, z.d; 971; 1 stuk
      - (Xg) ELISABETH ERNESTINE DUODECIMA BERG (1801-1882), 9)
        - Tekst van de rede, door haar zoon H. de Perrot gehouden bij haar begrafenis, Drukwerk., 1882; 972; 1 stuk
      - (Xh) FRANS ERNST BERG (1802-1834), 10)
        - Tekeningen van het huis te Nice (Frankrijk), waarin hij verblijf gehouden heeft, en van zijn graf te Nice, (ca. 1834); 973; Lithografieën p; 2 stukken
        - Brochure "Levensschets van Mr. Frans Ernst Berg", door C.A. den Tex, en tekst "Levensschets ..." door J.M. van Houten. Overdruk uit "Bijdragen tot Regtsgeleerdheid en Wetgeving, VIIIe deel, 1e stuk, blz. 164, respectievelijk doorslagen, 1934, (1834); 974; 1 omslag
          De brochure is in viervoud aanwezig.
        - Stuk betreffende zijn echtgenote
          - Lijst van degenen aan wie bij haar overlijden daarvan bericht gezonden is, 1852; 975; 1 stuk
      - (Xk) JAN PHILIP BERG (1785-1815), 11)
        - Uittreksel uit het stamboek van de officieren van het 4e Bataljon Artillerie van Linie, 1798-1815, opgemaakt, 1886; 976; 1 stuk
      - (XIa) WILLEM ERNST JOAN BERG (1813-1888), 12)
        - Privé- en familieleven
          - Geboorteannonce, opgenomen in het nieuwsblad "Advertentiën, aankondigingen en verschillende berigten van Amsterdam", nr. 178, 1813, en necrologie, opgenomen in het Algemeen Handelsblad, nr. 18543, 16 juli 1888; met silhouet-portretten van hem en zijn echtgenote,1848,1850, [1813, 1848, 1850 en 1888]; 977; 4 stukken
          - Monsterrol en afschrift van het bestek van het naar hem genoemde fregatschip Willem Ernst toebehorend aan de Nederlandsche Scheepsreederij, met bijlage, 1830, 1829; 978; 3 stukken
          - Catechismus, 1830; 979; 1 katern
        - Loopbaan
          - - Aktiviteit in niet-publieke functies
            - Bestuurder
              - Stuk houdende prijsopgave van de door C.E. Vaillant en hem bestuurde begrafenisonderneming "Inrigting tot Vereenvoudiging van het begraven", met brochure door J. Boeke, z.d., 1847; 980; 2 stukken
                Beide stukken zijn in tweevoud aanwezig.
                Zie ook nummers 288-289.
              - Statuten der Nederlandsche Credit- en Depositobank, mede houdende zijn benoeming tot lid van de Raad van Bestuur, 1863, 1865; 981; 1 katern
            - Publicist over historische en economische zaken
              - Aantekeningen voornamelijk betreffende onderwerpen uit de economische geschiedenis van Holland en Zeeland in de 16e en 17e eeuw, opgemaakt, ca. 1840-ca. 1850; 982; 1 pak
              - Stukken betreffende een door hem ingesteld onderzoek naar de heffing van accijns op wijn te Amsterdam in de 17e eeuw, 1881-1887; 983; 1 omslag
              - Aantekeningen betreffende Dussen-Muilkerk en betreffende de omgeving van "Spaarnrijk", z.d; 984; 1 katern en 1 stuk
              - Staat van de aantallen dopelingen in de Waalse kerken te Amsterdam in de periode 1615-1842, z.d., en lijst van de aantallen handelingen van de administratie van de Burgerlijke Stand te Amsterdam, 1856; 985; 2 stukken
              - Stukken van allerlei aard, waarover hij met anderen brieven heeft gewisseld, 1695-midden 19e eeuw; 986; 1 omslag
                De op deze stukken betrekking hebbende brieven zijn beschreven onder de nrs 303, 306, 307, 309, 310.
              - Uittreksel uit het kohier der verponding over Holland, betreffende Dussen-Munsterkerk en Dussen-Muilkerk, 1630, opgemaakt door en ingekomen met geleidebrief van Ch.M. Dozy, 1877; 987; 2 stukken
                Het betreft NA, Financie van Holland, inv.nr. 464(1), f. 119.
              - Memorie, opgesteld namens de Hollandse uitoefenaars van papierverwerkende beroepen over de onwenselijkheid van een belasting op papier, 1675; 988; 1 stuk
              - Onderhandse akten van attestatie door groepen Amsterdamse kooplieden betreffende te Hamburg en in Engeland op in- uit- en doorvoer geheven rechten. Gedrukte afschriften, 1681; 989; 2 stukken
              - Memories over de openbare financiën van Frankrijk,(eind 17e eeuw). Afschrift, (ca. 1710); 990; 1 deel
                Het deel is in 1842 door hem aangekocht uit de nalatenschap-Van Pabst van Bingerden. (veilingcatalogusnummer: afd. Geschiedkundige stukken, nr. 36). Zie Inleiding, p. 29.
              - Rekesten van groepen handelshuizen, voornamelijk te Amsterdam, aan de Staten-Generaal om zich te verzetten tegen wijziging van het bestaande stelsel van heffing van belasting op zeep, zout, koffie en suiker. Gedrukte afschriften, 1819; 991; 7 katernen
              - Memorie, gericht aan de koning door een groep Amsterdamse handelshuizen ter toelichting op een verzoek aan de directie van de Nederlandsche HandelMaatschappij inzake toewijzing van bevrachtingen. Gedrukt afschrift, 1848; 992; 1 stuk
              - Rekest van een groep handelshuizen aan de Staten-Generaal om de heffing van het tonnengeld op zeeschepen af te schaffen. Gedrukt afschrift, 1850; 993; 1 stuk
              - Rekest van Amsterdamse handelshuizen aan de Staten-Generaal om mede te werken aan de totstandbrenging van een scheepvaartverbinding tussen Amsterdam en de Waal. Gedrukt afschrift., 1875; 994; 1 stuk
              - Recensie-artikelen door M. Siegenbeek en door S.V. van publicaties van zijn hand, respectievelijk opgenomen in de tijdschriften "Algemeene Konst- en Letterbode", 1835, en "Bijdragen voor Vaderlandsche Geschiedenis en Oudheidkunde", (ca. 1847)., 1835, 1847; 995; 3 katernen
                Drukwerk, met overdruk
                1835 is in tweevoud aanwezig.
          - - Aktiviteit in politiek en openbaar bestuur
            - Stukken betreffende zijn optreden als politicus en bestuurder
              - Pamfletten en brochures betreffende zaken van staatkundige aard op landelijk niveau, 1844-1848, 1853, 1866, 1876; 996; 1 pak
                Een brochure, 1848, is in tweevoud aanwezig.
              - Stukken, opgesteld door of namens de Amstelsociëteit, betreffende beginselen, doelstellingen en organisatie daarvan, en houdende periodieke verslagen, Drukwerk., 1846-1851; 997; 1 omslag
                Enkele stukken zijn in tweevoud aanwezig.
                Zie ook nrs. 315-316.
              - Stukken betreffende het houden van verkiezingen te Amsterdam, 1848-1851; 998; 5 stukken
                Een pamflet is in tweevoud aanwezig.
              - Lijsten van de namen van burgemeester, wethouders en raadsleden van de stad, respectievelijk gemeente Amsterdam, 1849-1851, met stuk, houdende de openbare kennisgeving van zijn benoeming tot en zijn beëdiging als wethouder, 1850; 999; 5 stukken
                Zie ook nummer 323.
              - Stukken betreffende de installatie en het afscheid van burgemeesters van Amsterdam, 1850-1868; 1000; 1 omslag
              - Jaarlijkse rapporten betreffende het stadsarmenonderwijs te Amsterdam, 1830, 1835, 1840, 1842, 1844-1848, 1850, 1852-1858, 1861, met teksten van de liederen die door de leerlingen bij het uitbrengen van het verslag gezongen werden, 1804-1862, en met vers dienaangaande door W. Bilderdijk, 1810; 1001; 1 pak
                Sinds 1861 is er sprake van de openbare- in plaats van van de stads-armenschool.
                De rapporten over 1845 en 1847 zijn in tweevoud aanwezig.
                De teksten der liederen, 1804-1809, 1811, 1817, zijn alleen in afschrift aanwezig.
              - Stukken betreffende het beheer van armenscholen te Amsterdam, 1779, concept, en 1797, afschrift., 1779 en 1797; 1002; 2 stukken
              - Stukken betreffende de organisatie van het onderwijs, en de viering van het 25-jarig bestaan, van de stads-armenscholen te Amsterdam., 1817, 1821, 1822; 1003; 3 stukken
                Van de brochure "De Lancaster-scholen in Engeland, vergeleken met de stads-armenscholen te Amsterdam", 1817, is ook de Franse vertaling aanwezig.
              - Stukken betreffende de vaststelling van een regeling krachtens de Lager-Onderwijswet-1857 voor het openbare lager onderwijs te Amsterdam, 1858, 1860; 1004; 1 omslag
              - Pamflet gericht aan de gemeenteraad van Amsterdam betreffende de verlening van subsidie aan een toneelgezelschap, 1862; 1005; 1 stuk